# 咨询陈版及各位。

提问人：yiyeguyun 时间：2012-04-18 20:26:54
母公司处置子公司，原子公司有其他资本公积。那么处置后对应的资本公积减少，是否需要在其他综合收益中进行披露？

回答人：chenyiwei
属于其他综合收益的资本公积，在处置子公司并丧失控制权后，应转出并计入处置损益中。请参考解释 4 号第四条对合并报表层面的处理规定。